【裁判字號】    90,易,20
【裁判日期】    900426
【裁判案由】    妨害自由等
【裁判全文】
臺灣苗栗地方法院刑事判決                              九十年度易字第二號
    公  訴  人  臺灣苗栗地方法院檢察署檢察官
    被      告  丁○○
右列被告因妨害自由等案件，經檢察官提起公訴（八十九年度偵字第三六二七號），
本院判決如左：
    主  文
丁○○共同傷害人之身體，累犯，處有期徒刑月，如易科罰金，以佰元折算壹日
；又共同以強暴妨害人行使權利，累犯，處有期徒刑月，如易科罰金，以佰元折
算壹日；又共同以加害身體、自由之事，恐嚇他人致生危害於安全者，累犯，處有期
徒刑月，如易科罰金，以佰元折算壹日。應執行有期徒刑捌月，如易科罰金，以
佰元折算壹日。
    事  實
一、丁○○有偽造文書、竊盜、麻藥等前科，最近一次於民國八十七年間因竊盜案件
    ，經臺灣新竹地方法院判處有期徒刑七月，復經臺灣高等法院駁回上訴而確定，
    於八十八年五月八日執行完畢，猶不知悔改，復因懷疑丙○○毆打其妻李秀螢，
    竟於八十八年十二月二十六日十六時許，與不詳真實姓名年籍之成年男子計七人
    ，共同基於傷害之犯意聯絡，至苗栗縣泰安鄉錦水村十一鄰圓墩七六號圍籬外，
    由丁○○開口質問丙○○：「是否你打我太太？」等語後，其中一名男子即朝丙○○丟擲石頭，砸中丙○○頭部，丁○○旋即將丙○○拉至馬路上，復由其餘六
    名男子分持木棒、鐵條及以徒手毆打丙○○，使丙○○受有頭皮右側血腫三╳三
    公分、左大腿挫傷一○╳一○公分、右大腿挫傷一○╳一○公分及右小腿挫傷三
    ╳二公分等傷害，丙○○見狀向其妻戊○○稱：快回家找父親、報案叫警察等語
    ，丁○○與上揭其中一名男子另基於妨害自由之共同犯意聯絡，由丁○○出手抓
    住丙○○之衣領，該二人並對丙○○恫稱：「你有種就再叫一次」等語，以此加
    害身體、自由之事恐嚇丙○○，使其心生畏懼，致生危害於安全，另一名成年男
    子並將欲通知丙○○之父親及向警局報案正往前揭處所門口行走之戊○○攔下，
    並以手肘推戊○○，而以強暴方式妨害戊○○行使權利，適當時到場之劉碧明對
    丁○○等人稱：「他是村長的兒子，你們打錯人」等語，丁○○方將拉住丙○○
    之手放下，嗣員警據報到場處理，扣得前開石頭一個。
二、案經告訴人丙○○訴由苗栗縣警察局大湖分局報請臺灣苗栗地方法院檢察署檢察
    官偵查起訴。
    理  由
一、訊據被告丁○○對於在前揭時間與不詳真實姓名年籍之成年男子七人共同出現在
    苗栗縣泰安鄉錦水村十一鄰圓墩七六號圍籬外，質問告訴人丙○○是否毆打其妻
    ，並拉住告訴人丙○○之衣領等事實坦承不諱，惟矢口否認有何傷害、恐嚇危害
    安全及以強暴妨害人行使權利之犯行，辯稱：其未出手打丙○○，亦未將丙○○
    拉到馬路上，復未出言恐嚇丙○○，並不認識毆打丙○○之人云云。經查：
  (一)右揭事實，業據告訴人丙○○於警訊、偵查及本院審理時指訴歷歷，並據被害人
    戊○○於本院審理時指訴綦詳。
  (二)就被告共同傷害丙○○部分，告訴人丙○○之指述，核與目擊證人甲○○、乙○○於警訊、偵查及本院審理時所述相符，雖證人甲○○為告訴人之鄰居，證人乙○○係告訴人之父，然其等與被告並無恩怨，當無構詞誣陷被告之必要。再查告
    訴人丙○○因受毆致受有如事實欄所示傷害乙節，亦有行政院苗栗醫院出具之診
    斷證明書二紙及協和醫院出具之診斷證明書一紙附卷可稽；此外，復有扣案之石
    頭一顆扣案可資佐證。又被告自承：「那些人是我太太娘家的人」（見本院九十
  年四月十二日訊問筆錄）、「我就上去問丙○○是否有打我老婆，其中有人丟石
    頭，我就離開，後來我又有回來拉他衣領，……，後來他爸爸來說打錯了，我就
    放手，警員就來，我當時離那些人不遠」等語明確（見本院九十年四月十二日審
    判筆錄），佐以被告於警員到場處理時，偕同劉碧明向告訴人丙○○道歉，並於
    偵查時供稱其願付醫藥費等語，衡情若被告不認識丟擲石頭及出手毆打之丙○○
    之成年男子七人，何以於該群成年男子毆打丙○○後，被告又抓住丙○○衣領，
    且於員警到場處理時，向丙○○道歉，並於偵查時表示願賠償醫藥費，堪認被告
    與該七名成年男子之傷害犯行，有犯意之聯絡，且有將之視為自己犯行之意至明
    。
  (三)就被害人戊○○指訴被告共同以強暴妨害其行使權利部分，除據被害人戊○○於
    本院指述綦詳外，核與告訴人丙○○及目擊證人甲○○證述情節相符，參以同行
    之不詳真實姓名年籍成年男子七人與被告有共同傷害丙○○之犯意聯絡，且係在
    丙○○遭毆打，為被告抓住衣領，請其妻戊○○向外求救報警之際，其中一人即
    阻擋戊○○之去路，並以手肘推戊○○，妨害其行使權利，堪認被告關於該名男
    子之妨害自由犯行，亦有犯意聯絡，且有將之視為自己犯行之意甚明。
  (四)就被告與其中一名同行之成年男子共同出言恐嚇丙○○部分，業據告訴人丙○○
    指訴被告抓住其衣領後，即出言恫稱「有種就再叫一次」，另一名手持鐵棒男子
    亦恫稱右述話語等語綦詳，佐以被告自承其有抓住丙○○之衣領，且係在隨後到
    場之劉碧明稱打錯人時，其才放手等語在卷，亦即被告於同行之男子毆打丙○○
    後，丙○○請戊○○向外求援，戊○○遭其中一名男子阻擋其求救報警之際，被
    告仍抓住丙○○之衣領，是告訴人丙○○相信被告可能實現所說之話，而心生畏
    懼，核與常情相符，堪認告訴人丙○○陳稱聞言心生畏懼等語，應為事實，而非
    誣陷被告之詞。再查該名出言恐嚇丙○○之男子，為被告偕同前往之人，事後被
    告又向丙○○道歉，堪認被告與該男子就上開恐嚇犯行，有犯意聯絡及行為分擔
    。
  (五)綜上所述，被告所辯上情，均顯為卸責之詞，不足採信。本件事證明確，被告犯
    行堪以認定，應依法論科。
二、核被告丁○○所為，係犯刑法第第二百七十七條第一項之傷害罪、同法第三百零
    四條第一項之以強暴妨害人行使權利罪、同法第三百零五條恐嚇危害安全罪，其
    傷害及以強暴妨害人行使權利犯行與該七名不詳真實姓名之成年男子間，有犯意
    之聯絡，且被告視該七人之犯行為自己之犯行，暨其恐嚇犯行與該出言恐嚇之成
    年男子有犯意聯絡及行為分擔，均為共同正犯。被告所犯上開三罪間，犯意各別
    ，行為互異，應予分論併罰。又被告有偽造文書、竊盜、麻藥等前科，最近一次
    於八十七年間因竊盜案件，經臺灣新竹地方法院判處有期徒刑七月，復經臺灣高
    等法院駁回上訴而確定，於八十八年五月八日執行完畢，此有臺灣高等法院被告
    全國前案紀錄表在卷可考，其前受有期徒刑執行完畢，於五年以內再犯本件最重
    本刑為有期徒刑以上之罪，為累犯，應依刑法第四十七條之規定加重其刑。爰審
    酌被告素行、犯罪之手段，僅因懷疑丙○○打其妻李秀螢即毆打恐嚇告訴人，對
    被害人生理、心理造成之傷害及被告犯罪後猶飾詞圖卸，尚無悔意等一切情狀，
    量處如主文所示之刑，並定期應執行之刑，暨諭知易科罰金之折算標準。至扣案
    之石頭一顆，雖係供供犯罪所用之物，惟並非違禁物，且無積證據證明該石頭係
    被告或共犯所有，不予宣告沒收，併此敘明。
據上論斷，應依刑事訴訟法第二百九十九條第一項前段、刑法第二十八條、第二百七
十七條第一項、第三百零四條第一項、第三百零五條、第五十一條第五款、第四十一
條第一項前段、第四十一條第二項，罰金罰鍰提高標準條例第一條前段、第二條，判
決如主文。
本案經檢察官呂曾達到庭執行職務。
中    華    民    國    九十      年      四        月      二十六      日
                                    臺灣苗栗地方法院刑事第二庭
                                        法  官  陳  慧  萍
右正本證明與原本無異。
如不服本判決，應於送達後十日內向本院提出上訴狀(須附繕本)，上訴於台灣高等法
院台中分院。
                                        書記官  陳  建  分
中    華    民    國    九十      年      四        月      二十六      日
附錄本案論罪科刑法條全文
刑法第二百七十七條第一項：
    傷害人之身體或健康者，處三年以下有期徒刑、拘役或一千元以下罰金。
刑法第三百零四條第一項：
    以強暴、脅迫使人行無義務之事或妨害人行使權利者，處三年以下有期徒刑、拘
    役或三百元以下罰金。
刑法第三百零五條：
    以加害生命、身體、自由、名譽、財產之事，恐嚇他人致生危害於安全者，處二
    年以下有期徒刑、拘役或三百元以下罰金。


司法院資訊處製作；財團法人民間司法改革基金會備份。
